【裁判字號】    90,上易,227
【裁判日期】    901008
【裁判案由】    賭博
【裁判全文】
臺灣高等法院花蓮分院刑事判決            九十年度上易字第二二七號
    上  訴  人  臺灣臺東地方法院檢察署檢察官
    被      告  庚○○
                乙○○
                丁○○
                癸○○
                丙○○
     甲○○
                壬○○
                己○○
                辛○
                戊○○○
右列上訴人因被告等賭博案件，不服臺灣臺東地方法院九十年度易字第一七八號中華
民國九十年七月廿四日第一審判決( 起訴案號：臺灣臺東地方法院檢察署九十年度偵
字第八二七號 )，提起上訴，本院判決如左：
    主  文
原判決撤銷。
庚○○意圖營利，聚眾賭博，累犯，處有期徒刑捌月，扣案之賭資新台幣柒仟伍佰元
，賭具樸克牌壹佰貳拾張，骰子拾捌粒，圍裙壹件，橡皮筋壹包均沒收。
乙○○共同意圖營利，供給賭博場所，處有期徒刑月，如易科罰金以佰元折算壹
日。
癸○○、己○○、丁○○、丙○○、甲○○、壬○○、辛○、戊○○○在公眾得出入
之場所賭博財物，癸○○處罰金肆仟元，己○○處罰金陸仟元，丁○○、丙○○、甲○○、壬○○、辛○各處罰金捌仟元，戊○○○處罰金一萬元，如易服勞役，均以
佰元折算壹日。扣案之賭資新台幣柒仟伍百元，賭具樸克牌壹佰貳拾張，骰子拾捌粒
，圍裙壹件，橡皮筋壹包均沒收。
    事  實
庚○○曾於七十五年、八十年、八十三年、八十四年間先後因賭博罪，分別經臺灣台
東地方地院及本院判處有期徒刑六月，六月，七月，八月確定，（另因偽造有價證券
罪經本院判處有期徒刑四年確定，尚未執行），最後一次有期徒刑八月，於八十五年
十二月三十日執行完畢。仍不知悔改，而與乙○○共同基於意圖營利之犯意聯絡，於
民國九十年四月二十三日下午三時許，由乙○○以每月新台幣（下同）六千元之代價
，提供其不知情之胞兄張世乾所承租由其居住之臺東縣台東市○○路○段五三八號一
樓之房間轉租予庚○○，作為公眾得出入之賭博場所，再由庚○○提供樸克牌及骰子
自任莊家，並抽取每人一百元之人頭費，以俗稱「九仔仙」之比大小方式，聚集賭客
丁○○（有多次賭博前科）、癸○○、丙○○、甲○○、壬○○（以上三人有多次賭
博前科）、己○○（有一次賭博前科）及辛○、戊○○○（以上二人有多次賭博前科
）等八人，前往上開場所賭博財物，每次押注金額為新台幣（下同）一百元至一千元
不等，嗣於同日下午三時三十分許，經警持搜索票在上開處所當場查獲，並扣得賭資
七千五百元、賭具樸克牌一百二十張、骰子十八粒、圍裙乙件及橡皮筋乙包。
案經台東縣警察局台東分局報請臺灣臺東地方法院檢察署檢察官偵查起訴。
    理  由
一、訊之被告庚○○固坦承賭博，惟否認有意圖營利之犯意，辯稱：「並無抽頭，一
    百元不是抽頭，是他們押的錢」等語；被告乙○○未據到庭，惟其於原審否認有
    意圖營利供給賭博場所之犯行，辯稱：「伊自九十年農曆年前後即將上開住處之
    一房間承租予被告庚○○，約定每月租金三千元，並於每月五日收取租金，於九
    十年四月二十三日查獲賭博之當日，該月份之租金業已收取」等語；被告戊○○○則否認於前揭時地賭博，辯稱：「當時伊未參與賭博，我已經改過了」等語，
    被告丁○○、癸○○、丙○○、甲○○、壬○○、己○○、辛○等則均坦承於前
    揭時地參與賭博情事。惟查：
  (一)被告庚○○於警訊中自承：「（現場有無把風、抽頭？）沒有把風，有抽頭新台
    幣一百元、二百元自由拿的」，核與被告丁○○、丙○○供述之情節相符（見警
    卷第九頁反面，原審卷第八十八頁、第八十九頁），雖或有同案被告供稱對於有
    無抽頭一事不清楚，惟參與賭博之人對於是否有抽取人頭費應知之甚詳，其等供
    稱對有無抽頭一事不清楚，當係迴護被告之詞，又徵諸被告庚○○果無抽頭賭博
    情事，尚不至於警訊中自白犯行等情，顯然其自白係出於本意，是被告事後翻供
    ，應係卸責狡辯之詞，另質之被告乙○○於警訊及本署偵查中均自承，知道庚○○等人要賭博麻將乙事，要進入賭場，須經我與庚○○同意等語（見警卷第四頁
    ），顯見渠對於庚○○邀集賭博乙事係屬知情。參以被告庚○○等人在屋內賭博
    時，渠係知悉且當時亦在場，但仍放任不管而繼續出租予被告庚○○，何況被告
    乙○○亦確有參與賭博，亦經被告丙○○、壬○○於警訊時供明在卷，而被告乙○○又已將前揭房屋分租予被告庚○○達半年之久，亦據其等供明在卷，庚○○
    之賭博前科又有多次，被告乙○○豈有不知上開場所欲作為賭博場所之理，足見
    被告乙○○顯有意圖營利而供給賭博場所之犯行。
  (二)被告戊○○○在場參與押注賭博乙節，業據同案被告庚○○、丙○○、甲○○、
    己○○、辛○分別於警訊供陳無訛，並經當時在場之證人周冠勳及陳圳龍證述相
    符，該被告亦有賭博前科多次（八次之多）之紀錄（見卷內前科紀錄表），足見
    被告戊○○○亦有參與賭博之犯行。
  (三)被告庚○○雖供稱乙○○未參與賭博，亦不知伊分租房子要作賭博之用云云，惟
    被告乙○○於警訊時已自承要進入屋內，要經伊及庚○○之同意，且對多人進出
    該屋，又放任不管，且未加阻止，進出之人又多達十二人之多（證人周冠勳於警
    訊所供），被告乙○○又係居住該處，且分租予被告庚○○已達半年之久（參以
    扣案之骰子有十八粒，賭具樸克牌有一百二十張（見搜索扣押證明書），豈有不
    知係作賭博場所之理。被告庚○○之上開供述，顯係故為迴護被告乙○○之詞，
    不足採信。
  綜上所述，足見被告庚○○、乙○○、戊○○○前開所辯，顯係諉卸刑責之詞，均
  不足採信。事證明確，被告等之犯行已堪認定。
二、查被告庚○○提供前揭處所作為賭博場所聚集十餘人賭博財物，抽頭得利，自有
    營利之意圖，被告乙○○明知庚○○分租其房間，係欲作為賭博之用，竟仍以每
    月六千元之價格出租，亦有營利之意圖，而該處所已有十餘人進出賭博，自係公
    眾得出入之場所，核被告庚○○所為，係犯刑法第二百六十八條之意圖營利供給
    賭博場所、聚眾賭博罪及同法第二百六十六條第一項前段賭博等罪；被告乙○○
    所為，係犯同法第二百六十八條之意圖營利供給賭博場所罪，丁○○、癸○○、
    丙○○、甲○○、壬○○、己○○、辛○、戊○○○等均係犯刑法第二百六十六
    條第一項前段之賭博罪。又被告庚○○及乙○○就上開所犯刑法第二百六十八條
    之意圖營利供給賭博場所罪，有犯意聯絡及行為分擔，為共同正犯。被告庚○○
    所犯上開各罪，係一行為觸犯三罪名，為想像競合犯，應從一重之意圖營利聚眾
    賭博罪處斷，被告庚○○有如事實欄所載之前科，最後一次前科所處有期徒刑八
    月，於八十五年十二月三十一日執行完畢，有被告刑案資料查註紀錄表在卷可憑
    ，五年以內再犯本件有期徒刑以上之罪，為累犯，應依刑法第四十七條規定加重
    其刑。原審不察，遽為諭知被告等無罪之判決，自有可議，檢察官上訴意旨執此
    指摘原判決不當，為有理由，自應將原判決撤銷改判。爰審酌被告庚○○有多次
    賭博前科，經執行完畢，仍不知悔改，又再犯罪，經營賭場聚眾賭博，危害社會
    經濟秩序及善良風俗，事後又一再藉詞否認犯行，被告乙○○分租房間作為賭博
    場所，助長賭博歪風，惟其尚無前科，被告丁○○、己○○、丙○○、甲○○、
    壬○○、辛○、戊○○○均有賭博前科（除己○○有一次前科，其餘均有多次賭
    博前科），癸○○無賭博前科，戊○○○矢口否認犯行，並無悔意等一切情狀，
    量處被告庚○○有期徒刑八月，乙○○有期徒刑三月，同時諭知易科罰金之折算
    標準，被告癸○○處罰金四千元，己○○處罰金六千元，丁○○、丙○○、甲○○、壬○○、辛○，各處罰金八千元，戊○○○處罰金一萬元，併均諭知易服勞
    役之折算標準，以示懲儆。扣案之賭資七千五百元，賭具樸克牌一百二十張，骰
    子十八粒，圍裙一件（內有賭資三千一百元），橡皮筋一包，依法應予沒收，併
    宣告之。
三、被告乙○○、癸○○經合法傳喚，無正當理由而不到庭，爰不待其陳述，逕行判
    決。
據上論斷：應依刑事訴訟法第三百六十九條第一項前段、第三百六十四條、第三百七
十一條、第二百九十九條第一項前段，刑法第二十八條、第二百六十八條前後段、第
二百六十六條第一項前段、第二項、第五十五條、第四十一條第一項前段、第四十二
條第二項，罰金罰鍰提高標準條例第一條前段、第二條判決如主文。
本案經檢察官崔紀鎮到庭執行職務。
中      華      民      國      九十      年       十     月     八     日
                                    審判長法官  謝  志  揚
                                          法官  賴  淳  良
                                          法官  莊  謙  崇
右正本證明與原本無異。
本件不得上訴。
                                        書記官  林  明  智
中      華      民      國      九十      年       十     月     九     日


司法院資訊處製作；財團法人民間司法改革基金會備份。
